el: Δείκτης προστασίας UPF: UPF 15; UPF 20; UPF 25; UPF 30; UPF 35; UPF 40; UPF 45; UPF 50; UPF 50+; Άλλο
en: UPF rating: UPF 15; UPF 20; UPF 25; UPF 30; UPF 35; UPF 40; UPF 45; UPF 50; UPF 50+; Other
nb: UPF-vurdering: UPF 15; UPF 20; UPF 25; UPF 30; UPF 35; UPF 40; UPF 45; UPF 50; UPF 50+; Annet
vi: Chỉ số UPF: Chỉ số chống nắng UPF 15; Chỉ số chống nắng UPF 20; UPF 25; UPF 30; UPF 35; UPF 35; Chỉ số chống nắng UPF 45; Chỉ số chống nắng UPF 50; Chỉ số chống nắng UPF 50+; Khác
fr: Indice UPF: UPF 15; UPF 20; UPF 25; UPF 30; UPF 35; UPF 40; UPF 45; UPF 50; UPF 50+; Autre
de: UPF-Bewertung: LSF 15; LSF 20; UPF 25; LSF 30; UPF 35; UPF 40; LSF 45; LSF 50; UPF 50+; Sonstiges
ru: Уровень защиты UPF: UPF 15; UPF 20; UPF 25; UPF 30; UPF 35; UPF 40; UPF 45; UPF 50; UPF 50+; Другое
es: Clasificación UPF: UPF 15; FPS 20; UPF 25; UPF 30; UPF 35; UPF 40; FPS 45; FPS 50; FPS 50+; Otros
zh-TW: UPF 防曬係數: UPF 15; UPF 20; UPF 25; UPF 30; UPF 35; UPF 40; UPF 45; UPF 50; 超過 UPF 50; 其他
ko: UPF 등급: UPF 15; UPF 20; UPF 25; UPF 30; UPF 35; UPF 40; UPF 45; UPF 50; UPF 50+; 기타
nl: UPF-classificatie: UPF 15; UPF 20; UPF 25; UPF 30; UPF 35; UPF 40; UPF 45; UPF 50; UPF 50+; Overig
fi: UPF-luokitus: UPF 15; UPF 20; UPF 25; UPF 30; UPF 35; UPF 40; UPF 45; UPF 50; UPF 50+; Muu
zh-CN: UPF 防晒指数: UPF 15; UPF 20; UPF 25; UPF 30; UPF 35; UPF 40; UPF 45; UPF 50; UPF 50+; 其他
pl: Współczynnik UPF: UPF 15; UPF 20; UPF 25; UPF 30; UPF 35; UPF 40; UPF 45; UPF 50; UPF 50+; Inne
pt-BR: Classificação UPF: UPF 15; UPF 20; UPF 25; UPF 30; UPF 35; UPF 40; UPF 45; UPF 50; UPF 50+; Outro
it: Classificazione UPF: Protezione solare UPF 15; Protezione solare UPF 20; UPF 25; UPF 30; UPF 35; UPF 40; UPF 45; UPF 50; Protezione solare UPF 50+; Altro
hu: UPF besorolás: UPF 15; UPF 20; UPF 25; UPF 30; UPF 35; UPF 40; UPF 45; UPF 50; UPF 50+; Egyéb
da: UPF-vurdering: UPF 15; UPF 20; UPF 25; SPF 30; UPF 35; UPF 40; UPF 45; UPF 50; UPF 50+; Andet
hr-HR: UPF ocjena: UPF 15; UPF 20; UPF 25; UPF 30; UPF 35; UPF 40; UPF 45; UPF 50; UPF 50+; Ostalo
pt-PT: Classificação UPF: UPF 15; UPF 20; UPF 25; UPF 30; UPF 35; UPF 40; UPF 45; UPF 50; UPF 50+; Outro
sk-SK: Hodnotenie UPF: UPF 15; UPF 20; UPF 25; UPF 30; UPF 35; UPF 40; UPF 45; UPF 50; UPF 50+; Iné
bg-BG: UPF рейтинг: UPF 15; UPF 20; UPF 25; UPF 30; UPF 35; UPF 40; UPF 45; UPF 50; UPF 50+; Друго
ro-RO: Valori nominale UPF: UPF 15; UPF 20; UPF 25; UPF 30; UPF 35; UPF 40; UPF 45; UPF 50; UPF 50+; Altele
sv: UPF-klassificering: UPF 15; UPF 20; UPF 25; UPF 30; UPF 35; UPF 40; UPF 45; UPF 50; UPF 50+; Annat
sl-SI: Ocena UPF: UPF 15; UPF 20; UPF 25; UPF 30; UPF 35; UPF 40; UPF 45; UPF 50; UPF 50+; Druga
ja: UPF評価: UPF 15; UPF20; UPF 25; UPF30; UPF 35; UPF40; UPF 45; UPF50; UPF50+; その他
tr: UPF derecelendirmesi: UPF 15; UPF 20; UPF 25; UPF 30; UPF 35; UPF 40; UPF 45; UPF 50; UPF 50+; Diğer
lt-LT: UPF apsaugos lygis: UPF 15; UPF 20; UPF 25; UPF 30; UPF 35; UPF 40; UPF 45; UPF 50; UPF 50+; Kita
th: ค่า UPF: UPF 15; UPF 20; UPF 25; UPF 30; UPF 35; UPF 40; UPF 45; UPF 50; UPF 50+; อื่นๆ
cs: Hodnota UPF: UPF 15; UPF 20; UPF 25; UPF 30; UPF 35; UPF 40; UPF 45; UPF 50; UPF 50+; Jiné